【裁判字號】    97,訴,1665
【裁判日期】    970708
【裁判案由】    違反毒品危害防制條例
【裁判全文】
臺灣彰化地方法院刑事判決             97年度訴字第1665號
公  訴  人  臺灣彰化地方法院檢察署檢察官
被      告  甲○○
上列被告因違反毒品危害防制條例案件，經檢察官提起公訴（97
年度毒偵字第1928號），被告於本院準備程序中自白犯罪，有刑
事訴訟法第273 條之1 第1 項之情形，本院合議裁定由受命法官
獨任進行簡式審判程序，茲審理判決如下：
    主  文
甲○○施用第一級毒品，累犯，處有期徒刑玖月。
    事  實
一、甲○○前於民國（下同）92年間，因施用毒品案件，經臺灣
    高雄地方法院以92年度毒聲字第1462號裁定送強制戒治後，
    嗣經戒治所評定合格，認無繼續戒治之必要，由上開法院以
    92年度毒聲字第5009號裁定停止戒治，所餘期間付保護管束
    ，於93年3 月11日保護管束期滿而視為執行完畢釋放，並由
    臺灣高雄地方法院檢察署檢察官以93年度戒毒偵字第831 號
    為不起訴處分確定。又於93年間，因違反毒品危害防制條例
    案件，經臺灣高雄地方法院於94年5 月9 日以94年度訴字第
    231 號判決判處有期徒刑8 月確定（第一案），再因竊盜等
    案件，經臺灣高雄地方法院於94年10 月3日以93年度易字第
    1886號判決判處竊盜部分有期徒刑5 月，如易科罰金，以銀
    元300 元折算1 日，贓物部分有期徒刑3 月，如易科罰金，
    以銀元300 元折算1 日，應執行有期徒刑6 月，如易科罰金
    ，以銀元300 元折算1 日確定（第二案），又因詐欺案件，
    經上開法院於94年12月1 日以94年度簡字第6226號判決判處
    有期徒刑3 月，如易科罰金，以銀元300 元折算1 日確定（
    第三案），上開三案經定應執行有期徒刑1 年3 月，甫於95
    年10月12日因縮短刑期執行完畢。詎其仍不知悔改，復基於
    施用第一級毒品海洛因之犯意，於97年3 月19日下午5 時30
    分許，在其位於彰化縣秀水鄉○○村○○街317 之1 號之居
    所，以將第一級毒品海洛因置入針筒內加水混合以注射手臂
    方式，施用第一級毒品海洛因1 次。嗣於97年3 月20日下午
    3 時許，經警徵其同意採集尿液送驗，結果呈嗎啡陽性反應
    ，始查悉上情。
二、案經彰化縣警察局鹿港分局報請臺灣彰化地方法院檢察署檢
    察官偵查起訴。
    理  由
一、按除被告所犯為死刑、無期徒刑、最輕本刑為3 年以上有期
    徒刑之罪或高等法院管轄第1 審案件者外，於前條第1 項程
    序進行中，被告先就被訴事實為有罪之陳述時，審判長得告
    知被告簡式審判程序之旨，並聽取當事人、代理人、辯護人
    及輔佐人之意見後，裁定進行簡式審判程序；除簡式審判程
    序及簡易程序案件外，第1 審應行合議審判，刑事訴訟法第
    273 條之1 第1 項、第284 條之1 分別定有明文。本件被告
    甲○○所涉係死刑、無期徒刑、最輕本刑為3 年以上有期徒
    刑之罪或高等法院管轄第1 審案件以外之罪，並於本院行準
    備程序時就被訴事實為有罪之陳述，本院合議庭依前揭規定
    ，經評議結果，裁定改由受命法官獨任行簡式審判程序。
二、上開犯罪事實，業據被告甲○○於警訊、本院準備程序及審
    理時均坦承不諱，且其於97年3 月20日下午3 時許，為警採
    集之尿液送驗結果，確呈嗎啡陽性反應，此有彰化縣警察局
    鹿港分局委託檢驗尿液代號與真實姓名對照證單、詮昕科技
    股份有限公司97年4 月3 日報告編號00000000號濫用藥物尿
    液檢驗報告各1 紙附卷可稽，應認被告之自白確與事實相符
    ，堪以採信。查被告前於92年間，因施用毒品案件，經臺灣
    高雄地方法院以92年度毒聲字第1462號裁定送強制戒治後，
    嗣經戒治所評定合格，認無繼續戒治之必要，由上開法院以
    92年度毒聲字第5009號裁定停止戒治，所餘期間付保護管束
    ，於93年3 月11日保護管束期滿而視為執行完畢釋放，並由
    臺灣高雄地方法院檢察署檢察官以93年度戒毒偵字第831 號
    為不起訴處分確定等情，有臺灣彰化地方法院檢察署刑案資
    料查註紀錄表及臺灣高等法院被告前案紀錄表各1 份在卷可
    參，其受強制戒治執行完畢，5 年以內再犯本件施用第一級
    毒品罪，本件事證明確，被告上開犯行洵堪認定，應依法論
    科。
三、核被告甲○○所為，係犯毒品危害防制條例第10條第1 項之
    施用第一級毒品罪。被告持有第一級毒品進而施用，其持有
    第一級毒品之低度行為，應為其施用第一級毒品之高度行為
    吸收，不另論罪。又查被告前於93年間，因違反毒品危害防
    制條例案件，經臺灣高雄地方法院於94年5 月9 日以94年度
    訴字第231 號判決判處有期徒刑8 月確定（第一案），再因
    竊盜等案件，經臺灣高雄地方法院於94年10 月3日以93年度
    易字第1886號判決判處竊盜部分有期徒刑5 月，如易科罰金
    ，以銀元300 元折算1 日，贓物部分有期徒刑3 月，如易科
    罰金，以銀元300 元折算1 日，應執行有期徒刑6 月，如易
    科罰金，以銀元300 元折算1 日確定（第二案），又因詐欺
    案件，經上開法院於94年12月1 日以94年度簡字第6226號判
    決判處有期徒刑3 月，如易科罰金，以銀元300 元折算1 日
    確定（第三案），上開三案經定應執行有期徒刑1 年3 月，
    甫於95年10月12日因縮短刑期執行完畢等情，有臺灣高等法
    院被告前案紀錄表、臺灣彰化地方法院檢察署刑案資料查註
    紀錄表各1 份在卷可憑，其於有期徒刑執行完畢後，5 年內
    故意再犯本件有期徒刑以上之罪，為累犯，應依刑法第47條
    第1 項之規定加重其刑。爰審酌被告有多次施用毒品之前科
    ，及其施用毒品之動機、目的、方法、不知珍惜身體、施用
    毒品所生危害，暨犯後坦承犯行之態度等一切情狀，量處如
    主文所示之刑，以示懲儆。
據上論斷，應依刑事訴訟法第273 條之1 第1 項、第299 條第1
項前段，毒品危害防制條例第10條第1 項，刑法第11條前段、第
47條第1 項，判決如主文。
本案經檢察官余建國到庭執行職務。
中    華    民    國    97    年     7     月    8     日
                        刑事第二庭     法  官  黃齡玉
以上正本證明與原本無異。
如不服本判決，應於判決送達後10日內，向本院提出上訴書狀，
上訴書狀應「敘述具體上訴理由」，並按他造當事人之人數附繕
本。「切勿逕送上級法院」。。
中    華    民    國    97    年     7     月    8     日
                                       書記官  林嘉賢
毒品危害防制條例第10條
施用第一級毒品者，處6 月以上5 年以下有期徒刑。


司法院資訊處製作；財團法人民間司法改革基金會備份。
